【裁判字號】    96,重訴,80
【裁判日期】    970229
【裁判案由】    毒品危害防制條例
【裁判全文】
臺灣高雄地方法院刑事判決              96年度重訴字第80號
公  訴  人  臺灣高雄地方法院檢察署檢察官
被      告  乙○○
選任辯護人  許惠珠律師
            張碧華律師
被      告  甲○○
                    （
選任辯護人  洪世崇律師
            秦德進 律師
上列被告等因毒品危害防制條例案件，經檢察官提起公訴（96年
度偵字第16960 、20063 號），本院判決如下：
    主  文
乙○○共同製造第二級毒品，處有期徒刑拾年。扣案如附表一編
號1 至4 及附表二編號1 至3 所示之甲基安非他命7 包（不含外
包裝）；暨如附表一編號5 至11、13、15、20至22、24至25所示
含甲基安非他命成分之桶裝液體（不含外桶），均沒收銷燬之。
扣案如附表一編號12、14、16至19、23所示物品（均含外桶），
以及如附表一編號26至38、40至42、44、45之1 、45之2 、46至
59、61至65、67至68、70至79、81所示物品，暨如附表二編號5
、7 至9 所示物品，及盛裝如附表一編號1 至4 及附表二編號1
至3 所示物品之外包裝袋7 個、外桶14個等物，均沒收。
甲○○共同製造第二級毒品，累犯，處有期徒刑拾年貳月。扣案
如附表一編號1 至4 及附表二編號1 至3 所示之甲基安非他命7
包（不含外包裝）；暨如附表一編號5 至11、13、15、20至22、
24 至25 所示含甲基安非他命成分之桶裝液體（不含外桶），均
沒收銷燬之。扣案如附表一編號12、14、16至19、23所示物品（
均含外桶），以及如附表一編號26至38、40至42、44、45之1 、
45之2 、46至59、61至65、67至68、70至79、81所示物品，暨如
附表二編號5 、7 至9 所示物品，及盛裝如附表一編號1 至4 及
附表二編號1 至3 所示物品之外包裝袋7 個、外桶14個等物，均
沒收。
    事  實
一、甲○○前於民國95年間，因重利案件，經臺灣宜蘭地方法院
    以95年度訴字第231 號判決判處有期徒刑6 月確定，於95年
    9 月27日易科罰金執行完畢。
二、乙○○、甲○○均明知甲基安非他命係毒品危害防制條例所
    管制之第二級毒品，非經許可，不得製造。因綽號「小馬」
    之成年人（檢察官另案偵查中）欲製造甲基安非他命，乃邀
    約乙○○加入，由「小馬」提供製造甲基安非他命之技術及
    資金，由乙○○尋找製造甲基安非他命之人力，並約定每完
    成製造甲基安非他命1 公斤，可得新台幣（下同）4 萬元之
    報酬，乙○○遂向甲○○提議製造甲基安非他命，並約定朋
    分製造甲基安非他命每公斤所得之報酬4 萬元（即乙○○、
    甲○○各分得2 萬元），甲○○因經濟困難，且積欠乙○○
    債務，便應允製造甲基安非他命。乙○○、甲○○及「小馬
    」乃共同基於製造第二級毒品甲基安非他命之犯意聯絡，於
    96 年5月間起，由「小馬」提供資金供租賃製造甲基安非他
    命場地及購買製造甲基安非他命所需器具，並教授甲○○、
    乙○○製造甲基安非他命之技術，乙○○、甲○○則依指示
    購買、載運製造甲基安非他命之器具及化學原料等物。期間
    甲○○除於96年5 月下旬某日，透過不知情之友人黃萬金，
    於95年5 月25日，向不知情之朱扔聖承租所有高雄縣仁武鄉
    ○○路83號建物，作為製造甲基安非他命工廠；又乙○○、
    甲○○或親自、或透過不知情之甲○○妻丙○○，陸續購入
    製造甲基安非他命所需原料及器具，並載運至上開製造甲基
    安非他命工廠內；另於96年5 月12日下午4 時55分許，甲○○依照乙○○之指示，駕車前往高雄市鼓山區○○○路與同
    盟三路交岔路口處之「南成化學玻璃有限公司」，載運乙醚
    7 桶至高雄縣仁武鄉○○村○○街21之5 號其與乙○○共同
    承租處所，再由乙○○將乙醚等化學原料載運至高雄市○○
    區○○路22號交付「小馬」，經「小馬」於不詳時、地，將
    甲基安非他命原料之鹽酸麻黃素，經溶劑（如氯仿、丙酮等
    ）浸溶後，加亞硫醯二氯經攪拌器攪拌，再經溶洗過濾風乾
    後，製成氯假麻黃素（即俗稱粗胚），完成鹵化反應階段，
    再續將氯假麻黃素加入催化劑（如氯化鈀，俗稱鈀金、硫酸
    鋇等）與緩衝液（如醋酸鈉加醋酸等）後，置於氫氣壓力反
    應桶內，通入氫氣進行氫化反應，即可將氯假麻黃素轉化成
    甲基安非他命，俟反應完成後再經側孔燒瓶過濾之，得出含
    有甲基安非他命成分之滷水（即黑色水溶液，俗稱黑水或黑
    油），完成上開製造甲基安非他命之氫化反應步驟之後，「
    小馬」便將上開滷水裝入塑膠桶，以車牌號碼不詳之廂型車
    內，駕駛至高雄縣仁武鄉○○村○○○○○道路橋下附近某
    處，先後3 次（其中1 次於96年6 月3 日上午6 時許，另2
    次為96年6 月3 日前之某日）以電話聯絡乙○○，再由乙○○通知甲○○至與「小馬」約定地點，將「小馬」交付之滷
    水載運至上開製造甲基安非他命工廠，再由乙○○、甲○○
    共同依「小馬」所提供之製造甲基安非他命之製程、方法，
    用其以「小馬」提供之資金購入製造甲基安非他命器具，接
    續完成安非他命第三階段之製造，其方法係以加熱設備熬煮
    「小馬」所交付之甲基安非他命滷水，並加入食鹽後，置於
    冰櫃低溫冷凍靜置一段時間，待甲基安非他命結晶逐漸生成
    ，將生成之結晶以機器脫水風乾。乙○○、甲○○以上開步
    驟，製造甲基安非他命完成後，隨即聯絡「小馬」。於96年
    6 月7 日深夜某時許，「小馬」至上開製造甲基安非他命工
    廠，取走重量約18公斤之甲基安非他命成品，另乙○○亦將
    如附表二編號1 至3 號所示，與甲○○一同於96年5 月底某
    日起，製造完成之甲基安非他命3 包，藏放在前開高雄縣仁
    武鄉○○村○○街21之5 號租屋處2 樓之臥室內。嗣於96年
    6 月8 日下午，經行政院海岸巡防署南部地區巡防局高雄市
    機動查緝隊、高雄縣政府警察局刑警大隊等單位所組成之專
    案小組，持搜索票先後前往高雄縣仁武鄉○○路83號、高雄
    縣仁武鄉○○村○○街21之5 號，分別扣得如附表一、二所
    示物品，因而查獲。
三、案經南部地區巡防局、高雄縣政府警察局移送臺灣高雄地方
    法院檢察署檢察官偵查起訴。
    理  由
壹、證據能力部分：
一、被告乙○○部分：
（一）證人甲○○於96年7 月25日警詢中之證詞：
      按被告以外之人，於審判外之言詞或書面陳述，除法律有
      規定者外，不得作為證據；又被告以外之人（包括證人、
      鑑定人、告訴人、被害人及共同被告等）於檢察事務官、
      司法警察官或司法警察調查中所為之陳述，與審判中不符
      時，其先前之陳述具有較可信之特別情況，且為證明犯罪
      事實存否所必要者，得為證據，刑事訴訟法第159 條第1
      項、第159 條之2 分別定有明文。證人甲○○於96年7 月
      25日警詢中，關於「小馬」有無於96年6 月7 日凌晨，至
      高雄縣仁武鄉○○路83號，取走製造完成甲基安非他命18
      公斤部分（見偵卷六第172 頁），所證與其於本院審理中
      之證詞歧異（參本院卷第211 頁倒數3 至5 行、第213 頁
      第15至18行、第217 頁倒數第6 行）。本院審酌其等於警
      詢中之證述，直陳其情，且較無來自共同被告同庭在場之
      壓力而出於虛偽不實之指證，或事後串謀而故為迴護被告
      之機會，揆諸上開說明，其於警詢中所為之陳述，客觀上
      應具有較可信之特別情況，且亦為證明犯罪事實存否所必
      要，依上揭規定，其於警詢中之證言自有證據能力。
（二）證人甲○○於96年7 月25日偵查中之證詞：
      被告以外之人（包括證人、鑑定人、告訴人、被害人及共
      同被告等）於偵查中向檢察官所為之陳述，除顯有不可信
      之情況者外，得為證據，刑事訴訟法第159 條之1 第2 項
      亦有明文。是證人甲○○於96年7 月25日偵查中之陳述，
      既經具結，且無證據證明顯有不可信之情況，復經本院傳
      喚到庭，以證人身份接受交互詰問，賦予共同被告乙○○
      詰問權之保障，依前開說明，證人甲○○上開偵查中之證
      詞，應有證據能力。
（三）本判決所引用之其餘證據資料（詳後引證據），其中傳聞
      證據部分，縱無刑事訴訟法第159 條之1 至第159 條之4
      或其他規定之傳聞證據例外情形，亦因被告乙○○及其辯
      護人、檢察官或同意可作為證據使用，或未聲明異議，依
      刑事訴訟法第159 條之5 第1 項、第2 項之規定，本院審
      酌該證據作成之情況，認為適當，應得為證據。
二、被告甲○○部分：
    本判決所引用之證據資料（詳後引證據），其中傳聞證據部
    分，縱無刑事訴訟法第159 條之1 至第159 條之4 或其他規
    定之傳聞證據例外情形，亦因被告甲○○及其辯護人、檢察
    官或同意可作為證據使用，或未聲明異議，依刑事訴訟法第
    159 條之5 第1 項、第2 項之規定，本院審酌該證據作成之
    情況，認為適當，應得為證據。
貳、實體部分：
一、訊據被告甲○○坦承製造甲基安非他命，但否認「小馬」曾
    取走甲基安非他命成品18公斤；至被告乙○○則否認有何共
    同製造甲基安非他命犯行。被告甲○○辯稱：製造完成之甲
    基安非他命，尚未交付「小馬」，僅製造完成如附表二編號
    1 至3 號所示甲基安非他命3 包，由乙○○藏放在租屋處2
    樓之臥室內，伊警詢中關於「小馬」取走甲基安非他命成品
    18公斤等部分，並不實在等語；被告乙○○則以：伊僅將「
    小馬」交付記載甲基安非他命製造流程之清單，轉交甲○○
    ，並未親自參與製造甲基安非他命之過程，期間因甲○○識
    字不多，故單純回答清單上甲○○不認識之文字，並非與甲○○討論或教導如何製造甲基安非他命等語置辯。經查：
（一）綽號「小馬」之人透過被告乙○○找尋製造甲基安非他命
      之人，被告乙○○經被告甲○○應允製造甲基安非他命後
      ，由「小馬」提供資金予其2 人，供承租製造甲基安非他
      命工廠及購買製造甲基安非他命之器具、原料所用，並約
      定每製造完成甲基安非他命1 公斤，將支付4 萬元，作為
      製造甲基安非他命之代價。之後被告乙○○、甲○○或自
      行，或囑由被告甲○○之妻即不知情之丙○○，代為購入
      製造甲基安非他命所需器具，並由被告甲○○透過不知情
      之友人黃萬金，經不知情之房屋仲介人員林育輝，向不知
      情之朱扔聖承租所有高雄縣仁武鄉○○村○○路83號建物
      ，作為製造甲基安非他命工廠。被告乙○○、甲○○並向
      「小馬」取得由「小馬」完成之甲基安非他命滷水，依「
      小馬」指示，以「小馬」提供之製造甲基安非他命之方法
      ，從事製造甲基安非他命之最後階段等情，業據被告乙○○、甲○○於警詢、偵查及本院審理中陳述明確（警卷一
      第10至13頁；警卷二第8 頁第6 行至倒數第7 行、第11至
      12、33、37頁；偵卷六第13至14、16、50至51、113 至11
      6 、120 至121 、154 至155 、158 至160 、171 至172
      、180 至181 頁；本院卷第21頁第4 至20行、第22頁倒數
      第6 至12行、第210 頁第2 行至213 頁第1 行、第214 頁
      第6 行至215 頁第1 行、第215 頁倒數第14行至第217 頁
      第2 行、第223 頁）。因被告乙○○、甲○○就上開事實
      之陳述，核屬一致。且其中關於購買製造甲基安非他命器
      具、承租房屋之事實，亦與證人即冷氣商行負責人郭榮專
      、證人即貴全乾冰送貨員許榮正以及證人丙○○、朱扔聖
      、林育輝分別於警詢中證述情節相符（分別見警卷一第6
      至7 頁、警卷二第56至57頁；警卷二第60至61、71至73、
      75至76頁）。此外，並有不動產租賃契約書、高雄縣仁武
      地政事務所土地建物所有權狀（警卷二第62至64頁），是
      此部分之事實，堪以認定。
（二）甲基安非他命製造過程可分為前段（鹵化反應步驟）、中
      段（氫化反應步驟）、後段（純化再結晶步驟）等3 個階
      段。各階段所示用之重要化學原料、溶劑、器具及產物：
      1 、前段（鹵化反應步驟）：鹽酸麻黃素（前段原料）經
      溶劑（如氯仿、丙酮等）浸溶後，加亞硫醯二氯經攪拌器
      攪拌，再經溶洗過濾風乾後，可製成氯假麻黃素（為前段
      主要產物）；2 、中段（氫化反應步驟）：將氯假麻黃素
      （中段原料）加入催化劑（如氯化鈀，俗稱鈀金、硫酸鋇
      等）與緩衝液（如醋酸鈉加醋酸等）後，置於氫氣壓力反
      應桶內，通入氫氣進行氫化反應，即可將氯假麻黃素轉化
      成甲基安非他命，俟反應完成後再經側孔燒瓶過濾之，得
      出含有甲基安非他命成分之滷水（即黑色水溶液，俗稱黑
      水或黑油，為中段主要產物）；3 、後段（純化再結晶步
      驟）：甲基安非他命滷水（後段原料）以加熱設備熬煮並
      加入食鹽後，置於冰櫃（或冷凍櫃）低溫冷凍或靜置一段
      時間，甲基安非他命結晶會漸漸生成，將生成之結晶物藉
      脫水機或離心機簡單予以脫水風乾，即可製得甲基安非他
      命結晶。上開製造甲基安非他命之過程，業據法務部調查
      局96年10月29日調科壹字第09600448880 號函示明確（參
      本院卷第203 至204 頁）。又行政院海岸巡防署南部地區
      巡防局高雄市機動查緝隊、高雄縣政府警察局刑警大隊等
      單位所組成之專案小組，於96年6 月8 日下午，持搜索票
      先後前往高雄縣仁武鄉○○路83號、高雄縣仁武鄉○○村
      ○○街21之5 號，分別扣得如附表一、二所示物品之事實
      ，亦有本院核發96年度聲搜字第1193號搜索票、搜索扣押
      筆錄、扣押物品目錄表、現場平面圖現場照片等資料在卷
      足證（警卷一第44、46至73頁；警卷二第91至104 頁）。
      其中扣案如附表一所示安非他命業經分裝為4 包，驗後淨
      重338.96公克至1369.43 公克不等，其中甲基安非他命純
      度分別為77％、71％、86％、2 ％；扣案如附表二所示安
      非他命3 包，驗後淨重分別為482.26公克、297.95公克、
      83.15 公克，甲基安非他命純度亦分別高達77％、91％、
      92％，上開7 包晶體均呈甲基安非他命陽性反應，平均純
      度為79.36 ％，驗後合計淨重3913.93 公克等情，有內政
      部警政署刑事警察局96年7 月30日刑鑑字第0960091468號
      鑑定書、高雄醫學大學附設中和紀念醫院檢驗報告在卷可
      證（見偵卷五第18至19頁、本院卷第152 頁）。又扣案如
      附表一所示液態安非他命，分別檢出甲基安非他命純度約
      0.1 至46％，（假）麻黃純度約1 至45% ；另部分僅檢
      出（假）氯甲基麻黃或（假）麻黃成分，未檢出甲基
      安非他命及二甲基安非他命成分（結果分別詳附表一各該
      編號「鑑定結果欄」所示），上開液態安非他命21桶，平
      均甲基安非他命純度為30％，驗後淨重共316,752.64公克
      ，復有內政部警政署刑事警察局96年7 月30日刑鑑字第09
      6009 1468 號鑑定書、高雄醫學大學附設中和紀念醫院檢
      驗報告在卷可證（見偵卷五第19至21頁、本院卷第153 頁
      ）。另現場扣案如附表一編號28、44、49至51、55、57、
      70、73、76、78所示物品，不僅客觀上係依上開製造甲基
      安非他命步驟製造甲基安非他命時，所係製造過程需要之
      器具、原料，或供製造者防護、排除化學反應毒害所用，
      其中更檢出甲基安非他命成分；如附表一編號30、3 至36
      、40、45、45之1 、46至47、53至54、56、71、75、77
      示物品上，則除檢出甲基安非他命成分外，亦同時亦檢出
      （假）麻黃、麻黃等毒品先驅原料，有內政部警政署
      刑事警察局96年12月12日刑鑑字第0960183739號鑑定書附
      卷可參（參本院卷第158 至160 頁），足徵上開在被告乙○○、甲○○承租地點扣案如附表一、二所示純度甚高之
      甲基安非他命，確均係在高雄縣仁武鄉○○路83號經過純
      化階段，而製造完成之成品。
（二）按刑法上之幫助犯，係指以幫助之意思，對於正犯資以助
      力，而未參與實施犯罪之行為者而言，如就構成犯罪事實
      之一部，已參與實施即屬共同正犯（最高法院49年台上字
      第77號判例意旨參照）。是以自己犯罪之意思而參與犯罪
      構成要件之行為者，即為正犯。被告乙○○固以前揭情詞
      置辯，惟查：
     1、被告乙○○於警詢、偵查及本院審理中先後坦承：與「
        小馬」約定製造甲基安非他命後，每1 公斤可分得4 萬
        元，待成品製造完成後，由伊聯絡「小馬」取貨，伊預
        計將每公斤所得4 萬元中2 萬元分予被告甲○○。伊將
        「小馬」交付之金錢轉交被告甲○○，供承租製造甲基
        安非他命場地及購買製造所需器具。警方於96年6 月8
        日下午，在高雄縣仁武鄉○○街21之5 號伊房間內，查
        獲如附表二編號1 至3 所示物品，為伊所有，並同時扣
        得採購單1 份，嗣有在該採購單上按捺指印並簽名，該
        清單係器具清單，非製造流程清單，製造清單伊已丟棄
        ；扣案之行動電話4 支（3 門號分別為0000000000、00
        00000000、0000000000號）均係伊使用。伊係以行動電
        話與「小馬」聯絡，曾前往高雄市○○區○○路22號，
        由「小馬」教導伊製作甲基安非他命，並交付清單予伊
        ，囑由伊與被告甲○○按照清單製造甲基安非他命。伊
        與「小馬」見面均相約在高雄市○○區○○路22號，均
        係與「小馬」談論毒品事宜。伊在高雄縣仁武鄉○○街
        83號，將「小馬」交付之清單提示予被告甲○○觀看，
        並與被告甲○○討論如何製造毒品、如何操作清單所載
        內容，討論後，即由被告甲○○在該址2 樓操作，伊在
        相距5 公尺處之2 樓客廳；另曾載運大台抽風機及有手
        臂之抽風機（即警卷二94頁下方照片所示器具）至該處
        。曾於96年5 月中旬，以電話與被告甲○○聯絡前往載
        運7 桶物品，亦曾通知被告甲○○於96年6 月3 日，前
        往東西向快速道路橋下載運黑水。「小馬」表示所載運
        之黑水至少可製造出18公斤甲基安非他命，約定於96年
        6 月7 日交付製造完成之甲基安非他命，完成多少即交
        付多少。在高雄縣仁武鄉○○路83號查獲之液態安非他
        命，係「小馬」於96年6 月3 日凌晨，以前4 碼為0913
        之易付卡門號撥打電話予伊，伊再以門號前4 碼為0919
        、後3 碼為423 號之行動電話，聯絡被告甲○○使用門
        號前4 碼為0938或0913、後3 碼為075 或074 號之行動
        電話，由被告甲○○駕車前往國道10號東西向、仁武八
        卦寮附近之路口，向「小馬」拿取等語綦詳（見警卷一
        第16頁倒數第4 至6 行、第20頁第7 至9 行；警卷二第
        37頁倒數第4 至6 行、第41頁第7 至9 行、14至15行；
        偵卷六第15至16頁、第114 頁第11至13、20至26行、第
        115 頁第8 至9 行、倒數第9 至11行、第120 頁倒數第
        1 至3 行、第121 頁第1 至10行；本院卷第22頁倒數6
        至10行、第235 頁第3 至10行）。
     2、另證人即共同被告甲○○亦於警詢、偵查及本院審理中
        證陳：扣案門號分別0000000000、0000000000、000000
        0000等號行動電話3 支，均為伊所有。高雄縣仁武鄉○○路83號製造甲基安非他命之場所，係伊委由不知情之
        友人黃萬金，以每月11,000元租金租得。於96年5 月12
        日下午4 時55分許，係被告乙○○使用門號0000000000
        號行動電話，與伊使用門號0000000000號行動電話聯絡
        ，指示伊前去中華路與同盟路交岔路口處「南成」（南
        成化學玻璃有限公司）載運乙醚7 桶，伊載運回高雄縣
        仁武鄉○○街21之5 號住處，即放置車上，交由被告乙○○載運至他處；於96年5 月13日晚上8 時31分許，伊
        使用門號0000000000號行動電話撥打門號0000000000號
        行動電話聯絡被告乙○○，確認一略寬、不甚高，外有
        3 開關之物品；於96年5 月21日上午4 時52分，曾在仁
        雅街住處，以門號0000000000行動電話撥打門號000000
        0000號行動電話之使用男子，指示該人購買白報紙，伊
        預備攜帶至五和路83號，用以吸收自冰箱取出之安非他
        命所含水分；於96年5 月22日上午8 時7 分許，伊以門
        號0000000000號行動電話撥打門號0000000000號行動電
        話，與被告乙○○通話，告知被告乙○○車子要先修理
        ，被告乙○○表示來不及，要先載運抽風機2 台（即在
        高雄縣仁武鄉○○路83號扣案之2 台抽風機）；於96年
        6 月3 日上午6 時20分許，被告乙○○以門號00000000
        00號行動電話撥打門號0000000000號行動電話予伊，被
        告乙○○表示該起來了，並指示伊攜帶若干資料及鑰匙
        ，伊曾囑咐伊不知情之妻子丙○○購買手套及乾冰，供
        伊製造甲基安非他命時使用。在被告乙○○房間查獲之
        甲基安非他命係伊製造。被告乙○○與伊在高雄縣仁武
        鄉○○路83號共同製造甲基安非他命，該處係被告乙○○叫伊去租，被告乙○○與伊在承租前，曾一同前往勘
        察，扣案製造甲基安非他命器具（冰箱、脫水機、燒杯
        、加熱器、陶瓷漏斗及其他化學藥品等物）均係被告乙○○叫伊購買，查扣用以製造甲基安非他命之液態安非
        他命，則係「小馬」與被告乙○○聯絡後，經被告乙○○指示伊前往高雄縣仁武鄉○○村○○○道路橋下，當
        時係一銀色箱型車，其內有已裝放液態安非他命9 桶，
        伊將之搬運至高雄縣仁武鄉○○路83號。在高雄縣仁武
        鄉○○路83號時，由被告乙○○教導伊製造甲基安非他
        命步驟，係先將液態安非他命倒入桶內，放入冰箱冷藏
        ，約12小時後，取出桶子，再以濾網過濾其內白色結晶
        物及液體，將篩留在濾網上之結晶物，放入燒杯內，並
        添加活性碳及水，經以電磁爐加熱後，再取出放入冰箱
        冷藏，約經過12小時取出，即得出甲基安非他命成品。
        過程中被告乙○○現場在旁指導伊如何製作，伊均係被
        告乙○○指示而製造。因伊積欠被告乙○○數十萬元債
        務，被告乙○○表示伊幫忙工作，欠款慢慢清償，被告
        乙○○與伊在高雄縣仁武鄉○○路83號製造甲基安非他
        命約2 、3 次。該2 、3 次均係由被告乙○○告訴伊如
        何製造甲基安非他命，伊即依被告乙○○指示製造。承
        租房屋及購買製造甲基安非他命之器具、化學藥品等花
        費，均係被告乙○○交付金錢予伊支付，「小馬」即所
        稱「阿狗」、「馬仔」，曾至甲基安非他命工廠查看製
        造進度，被告乙○○表示係為「小馬」代工製造甲基安
        非他命，且已談妥製造甲基安非他命之代價，被告乙○○未告訴伊係若干代價。「小馬」均係與乙○○聯絡。
        伊曾見及「小馬」於96年6 月7 日深夜，至仁武鄉○○
        路83號，取走伊與被告乙○○共同製造出之甲基安非他
        命成品，分成2 袋包裝，約18公斤，當時被告乙○○亦
        在場，不知「小馬」是否已計算交付製造甲基安非他命
        之代價，因均係被告乙○○與之洽談等語（見警卷一第
        10頁倒數第7 至9 行、第11頁第14至16行、第12頁倒數
        第1 至10行、第13頁第6 至22行、偵卷六第13至14、50
        至51頁；本院卷第210 至211 頁、第214 至216 頁倒數
        第13行）。
     3、綜合上述被告乙○○供述及被告甲○○之證詞，復經核
        對卷附上開被告乙○○、甲○○分別所使用之門號行動
        電話通聯紀錄（被告乙○○部分為門號為0000000000、
        0000000000、0000000000等號；證人甲○○部分門號為
        0000000000、0000000000等號）及如附表三所示監聽譯
        文內容（見警卷一第34至43頁、警卷二第15頁第3 行至
        第16頁倒數第5 行、偵卷六第57至59、63至65、71至72
        、100 至112 頁）。並參以扣案之清單內容（見警卷二
        第49至50頁），其中除記載製造甲基安非他命所需器具
        品名及數量外，並繕寫「片1 公斤約放183 克」、「
        片→（氫氧化鈉）」等文字，因已涉及製造過程中，
        所應摻入片（即氫氧化鈉）之比例，顯非單純採購器
        具之清單，亦有摘要記載製造甲基安非他命之部分過程
        。可知被告乙○○除引介被告甲○○為「小馬」從事製
        造甲基安非他命外，亦與「小馬」約定製造甲基安非他
        命每公斤之利益為4 萬元，期間不僅居間聯絡「小馬」
        、被告甲○○，並於向「小馬」取得購買製造甲基安非
        他命器具及承租製造場所所需金錢之後，交付被告甲○○，陪同前往勘查高雄縣仁武鄉○○路83號建物，決定
        是否適合承租作為製造甲基安非他命場所。復依「小馬
        」通知，轉而囑咐證人甲○○前往載運液態安非他命，
        本身亦親自從事搬運抽風機至製造甲基安非他命地點，
        及曾將證人甲○○購得之桶裝乙醚運送交付「小馬」；
        甚且不僅將「小馬」教導如何製造甲基安非他命之技術
        ，轉知證人甲○○，更於製造過程中，與證人甲○○相
        互討論製作方法後，在場指導。此外，再酌以被告乙○○、證人甲○○共同製造甲基安非他命代價，每公斤甲
        基安非他命共4 萬元，係由被告乙○○與「小馬」約定
        ，又係由被告乙○○自行決定取得上開代價後，每4 萬
        元將朋分2 萬元予證人甲○○之事實，業據被告乙○○
        供述如前。倘如承租地點、購買並運送原料，乃至甲基
        安非他命製造，悉數均由證人甲○○獨力完成，被告乙○○全未參與之情形下，竟能取得半數製造甲基安非他
        命之代價，此與常情不符。被告乙○○事前謀議，基於
        其可朋分取得製造甲基安非他命報酬之自己利益考量，
        而居間介紹證人甲○○共同為「小馬」完成製造甲基安
        非他命最後純化階段，又於事中參與實施犯行，之後製
        造完成之如附表二編號1 至3 所示甲基安非他命成品，
        亦係先交由被告乙○○保管，其共同製造甲基安非他命
        之犯行，應堪認定。
     4、至證人甲○○固於本院審理時，翻異前詞，改證述：因
        為當時經濟不好，被告乙○○介紹詢問要不要賺錢，被
        告乙○○拿1 張單子予伊，表示係「小馬」交付，要伊
        按照單子上之記載製造，伊不太認識字，當時被告乙○○有去五和路找伊，並在該處觀看電視，伊便詢問被告
        乙○○，單子上書寫之文字為何，被告乙○○僅係單純
        解釋文字，因被告乙○○本身亦不會製造甲基安非他命
        ，未教導伊製造甲基安非他命流程，在伊製造過程，被
        告乙○○僅幫伊觀看單子，未幫忙製造甲基安非他命等
        語（參本院卷第212 頁第2 至14行、第215 頁第3 至6
        行、第215 頁倒數第1 行至第216 頁第13行）。然證人
        甲○○亦同時證述：之前未曾製造過甲基安非他命，伊
        向被告乙○○表示不會製造，被告乙○○表示按照「小
        馬」交付之單子即可製造，該單子上亦有記載應購買何
        物品以製造甲基安非他命，當時製作清單不知有無留下
        ，所述清單即為偵卷六第4 頁所示清單，依該清單並無
        寫出製作流程，係因被告乙○○經「小馬」告知大概製
        造方式，有轉達伊，故得知製造甲基安非他命流程在偵
        查中表示被告乙○○在現場指導，因當時被告乙○○坐
        在客廳，伊詢問應如何製造，被告乙○○有告訴伊，製
        作對質筆錄時曾經表示被告乙○○告訴伊如何製造，伊
        未見過清單，可能係因為之前被告乙○○先看到單子，
        教伊如何製造，伊初始未見過清單，是後來才看到，伊
        不曾與「小馬」說過話等語（參本院卷第222 頁倒數7
        至9 行、第223 頁第12至19行、第224 頁第6 至16行）
        。則證人甲○○於同一審理期日之證詞，就被告乙○○
        究竟曾否將「小馬」所傳授製造甲基安非他命流程，轉
        知或教導之；以及製造甲基安非他命之初，究竟有無見
        過「小馬」交付之清單而按表操作等節，先後證詞已有
        不一，其於本院審理中翻異前證詞，改口證述被告乙○○僅係單純解釋清單上文字乙情，是否屬實，已非無疑
        。
     5、復觀諸證人甲○○證陳其所依照製作之清單，其上有關
        製造過程之部分，僅有「片1 公斤約放183 克」部分
        ，可認與製造過程相關，以外均屬製造甲基安非他命所
        須器具之品名及數量，衡實難認一般無製造甲基安非他
        命經驗之人，得僅藉上開文字記載，即可依之製造出純
        度如附表一編號1 至5 、附表二編號1 至3 所示純度甚
        高之甲基安非他命成品。又據證人甲○○上開證詞可知
        其對於製造清單所在何處一無所知，如證人甲○○確實
        持有製造流程清單，並自行獨力製造甲基安非他命，縱
        然上開清單經被告乙○○收回，理應答稱已交由被告乙○○收回，斷不致誤認採購清單為製造清單，顯然證人
        甲○○並未見過「小馬」交付被告乙○○之製造甲基安
        非他命流程清單。佐以被告乙○○供承：因甲○○識字
        不多，故向其表示如清單上有不認識之文字，可以詢問
        等語（參本院卷第225 頁第5 至7 行）。職此，證人甲○○既然識字不多，僅有國中畢業（見警卷一第2 頁甲○○之警詢筆錄「教育程度」欄），又全無製造甲基安
        非他命之經驗、技術、能力，在無持有製造流程清單以
        按照操作之情形下，自須向他人求教，且製毒技術並非
        口頭說明即可從事，所需相關製造原料、製具種類、購
        買對象、地點、如何接洽及製程步驟、化學反應等等，
        在在均屬難題，其既無實際製毒經驗與技術，則非有相
        關製毒能力之人從旁協助、指導或討論，自難以成事。
        足認證人甲○○於警詢、偵查中所證其係經由被告乙○○在場指導，依被告乙○○指示製造甲基安非他命乙節
        ，始為事實。況製造甲基安非他命過程，本會因化學反
        應而產生酸味、惡臭，此就被告乙○○本身曾載運抽風
        機至高雄縣仁武鄉○○路83號，以及在上址扣案如附表
        一所示防毒面具、抽風機及空氣清淨機等物，亦可認被
        告乙○○、甲○○對此情形知之甚稔。足見如非係證人
        甲○○確實不諳製作甲基安非他命之流程，須由被告乙○○親自在旁隨時協助、指導，被告乙○○豈有願意忍
        受刺鼻惡臭，置身對身體健康危害尤烈之化學環境中，
        單純在該處觀看電視之理。
     6、末查，核諸證人甲○○警詢及偵查筆錄之用語為：「都
        是乙○○告訴我怎麼製作毒品，我就依其指示製作毒品
        」、「（問：安非他命製成如何？誰教你的？）乙○○
        教我用，他教我怎麼做我就怎麼做」、「（問：張如何
        指導你？）在現場指導，就是高縣仁武鄉○○路83號的
        地點」、「他（指被告乙○○）有去過高雄縣仁武鄉○○路83號告訴我如何製造毒品安非他命的流程」、「是
        乙○○告訴我怎麼製造，我沒有看見清單」、「（問：
        剛才那個純化階段是誰教你的？）是乙○○教我的」等
        （見警卷二第11至12行；偵卷六第50頁倒數第2 至3 行
        、第50頁倒數第1 行至第51頁第1 行、第114 頁第17至
        18行、第115 頁第6 行、第120 頁倒數第12至13行）。
        一般人應均明瞭上開用語所指實際意涵，縱證人甲○○
        教育程度為國中畢業，智識程度並非甚高，以其於62年
        9 月25日出生，業工（見警卷一第2 頁甲○○之警詢筆
        錄「出生年月日」及「職業」欄），顯然並非全無社會
        經驗之成年人，對此區別焉有不辨之理。益徵證人甲○○於本院審理中所證，饒係受被告乙○○之影響，所為
        附和及迴護之詞，不可採信。準此，因證人甲○○於本
        院審理中之證詞，存有前後矛盾及背於常情之瑕疵，自
        不能執以為有利被告乙○○之認定。
（三）關於「小馬」是否於96年6 月7 日，前往高雄縣仁武鄉○○路83號，取走由被告乙○○、甲○○完成純化階段，製
      造完成之甲基安非他命18公斤部分：
     1、證人即被告甲○○先後於警詢、偵查中供證：見及「小
        馬」擔心伊與被告乙○○黑吃黑，曾於96年6 月7 日深
        夜，至高雄縣仁武鄉○○路83號，查看甲基安非他命製
        造進度，並取走伊與被告乙○○製造完成之甲基安非他
        命成品，分2 袋包裝，約18公斤，當時伊1 人在客廳，
        被告乙○○、「小馬」及「小馬」友人約5 至6 名均在
        該處2 樓後方放置甲基安非他命成品及液態安非他命之
        房間內等語明確（見偵卷六第171 頁倒數第10至11行、
        第172 頁第3 至5 、8 至18行、第181 頁第5 至11行）
        。
     2、雖證人甲○○於本院審理中翻異前詞，改證陳：於96年
        5 月底，在高雄縣仁武鄉○○路83號製造甲基安非他命
        ，完成成品約900 公克，當時放在高雄縣仁武鄉○○街
        住處被告乙○○房間內。警詢中表示見及「小馬」於96
        年6 月7 日深夜，在五和路取走18公斤甲基安非他命，
        係因警方表示如伊配合，即可交保，故供承「小馬」取
        走18公斤甲基安非他命之事，伊與被告乙○○並未製造
        出18公斤甲基安非他命。第2 次（即於96年6 月8 日凌
        晨）見及「小馬」，係「小馬」與被告乙○○一同前往
        高雄縣仁武鄉○○路83號，因「小馬」見時間經過甚久
        ，卻未有成品，故前去探視，因「小馬」表示以所提供
        黑水，至少可完成18公斤甲基安非他命成品，伊於警詢
        中即稱有18公斤之數字，不知有18公斤之事，「小馬」
        如要拿取甲基安非他命，要找被告乙○○等語（參本院
        卷第210 頁倒數第8 至9 行、第211 頁第4 行至倒數第
        7 行、第212 頁倒數第11行至第213 頁第1 行、第15
        至22行）。然因被告甲○○於警詢、偵查中關於「小馬
        」取走甲基安非他命成品部分之自白，既非出於強暴、
        脅迫、利誘、詐欺、疲勞訊問、違法羈押或其他不正之
        方法，所陳述均係基於自由意志之事實，業據被告甲○○供陳明確（參本院卷第21頁倒數第5 至7 行）。再者
        ，甲○○於本院審理中固供述：於96年5 月中旬決定製
        作甲基安非他命，開始製作後，未計算多久可完成成品
        ，大約7 日左右，前在東西向快速道路橋下載運黑水共
        9 桶，大約7 、8 分滿，每桶均近10公斤，均已使用完
        畢，現場查獲之液態安非他命超過10、20桶，均係尚未
        傾倒之廢水等語（參本院卷第222 頁倒數3 至4 行、第
        215 頁第18至20行、第217 頁）。扣案如附表一所示液
        態安非他命共21桶，不僅倍於甲○○供證其前往向「小
        馬」取得載運之黑水9 桶之數量，且上開扣案液態安非
        他命，重量已達30 0餘公斤，顯逾被告甲○○所陳之90
        餘公斤（9 桶*10 公斤），其中如附表一編號5 至10
        、12至25所示液態安非他命中，或未檢出甲基安非他命
        成分，或所檢出甲基安非他命之純度均甚低（以純度
        0.1 至2 ％者為較多，如附表一編號24所示液態安非他
        命純度亦不過46％），足認上開扣案之液態安非他命，
        確如甲○○所述，業經使用完畢，即已完成純化階段。
        復徵諸甲○○上開供陳：向「小馬」取得之液態安非他
        命，約可製成18公斤之甲基安非他命，以及需時約7 日
        之製造時間等情；暨被告乙○○、甲○○係自96年5 月
        12日起，即陸續訂購、運送製造甲基安非他命所需物品
        （如：乙醚、手套、乾冰、抽風機等；詳附表三監聽譯
        文內容），又自96年5 月25日起，開始承租高雄縣仁武
        鄉○○路83號場所，作為製造甲基安非他命地點等事實
        ，足認被告乙○○、甲○○確實已以「小馬」所交付之
        液態安非他命，完成純化階段，製造完成甲基安非他命
        成品18公斤。
     3、又「小馬」本身既有製造甲基安非他命之技術，所以不
        親自完成甲基安非他命之製造，而寧另行耗費資金，委
        由被告乙○○、甲○○等人從事製造甲基安非他命之純
        化階段，無非藉此規避查緝之風險。是倘未向被告乙○○、甲○○確定已可拿取甲基安非他命成品，實無由任
        意前往製造甲基安非他命工廠，曝露行蹤，徒增本身遭
        查獲之風險。參以「小馬」既係提供被告乙○○、甲○○製造甲基安非他命技術之人，對於製造過程之各階段
        所需時間，以及其所交付被告乙○○、甲○○之液態安
        非他命重量，完成純化階段後，約可得出若干甲基安非
        他命成品等節，當知之甚稔。在「小馬」已然挹注鉅額
        資金（以如附表一所示供製造甲基安非他命所用器具，
        市價不斐），且理應得據其製造技術、經驗，估算所交
        付液態安非他命應已完成純化階段，此就被告乙○○供
        述其與「小馬」約定於96年6 月7 日，交付製造完成之
        甲基安非他命乙情【詳前二（二）1 】，亦得推知「小
        馬」於96年6 月7 日，前往製造甲基安非他命場所目的
        ，不僅單純巡視查看製造進度，饒係確認甲基安非他命
        已完成相當數量之成品，預備前往拿取其所預計完成之
        甲基安非他命18公斤。益見被告甲○○上開於警詢、偵
        查中之供證【詳前述二（三）1 】，確與事實相符，堪
        予採信，自得據以為認定被告乙○○、甲○○及「小馬
        」除共同製造如附表一、二所示甲基安非他命，被告乙○○、甲○○另已曾將製造完成之甲基安非他命18公斤
        ，交付「小馬」甚明。
（四）綜上所述，依被告乙○○依上開所涉情節，包括向「小馬
      」拿取出資，委由被告甲○○轉由友人承租房屋，作為製
      造甲基安非他命毒品工廠，又協同購買毒品原料、製毒所
      需工具，已實際參與其中，被告乙○○又教導被告甲○○
      製造甲基安非他命流程方法，相互討論後，再推由被告甲○○從事製造甲基安非他命，是被告乙○○、甲○○各均
      係基於賺取製造甲基安非他命代價之利益考量，互為協力
      ，分擔製造甲基安非他命之行為，與「小馬」具有共同犯
      意聯絡、行為分擔，事證已臻明確，被告乙○○、甲○○
      犯行，均堪認定。
三、論罪科刑：
（一）核被告乙○○、甲○○所為，均係犯毒品危害防制條例第
      4 條第2 項製造第二級毒品罪。其等於製造第二級毒品甲
      基安非他命後，復進而持有，其持有之低度行為應為製造
      之高度行為所吸收，均不另論以持有之罪。按刑事法若干
      犯罪行為態樣，本質上原具有反覆、延續實行之特徵，立
      法時既予特別歸類，定為犯罪構成要件之行為要素，則行
      為人基於概括之犯意，在密切接近之一定時、地持續實行
      之複次行為，倘依社會通念，於客觀上認為符合一個反覆
      、延續性之行為觀念者，於刑法評價上，即應僅成立一罪
      ，俾免有重複評價、刑度超過罪責與不法內涵之疑慮；學
      理上所稱「集合犯」之職業性、營業性或收集性等具有重
      複特質之犯罪均屬之，例如經營、從事業務、收集、販賣
      、製造、散布等行為概念者是，此有最高法院95年度台上
      字第1079號判決意旨可資參照。本件被告在密集期間內以
      相同之方式持續進行製造甲基安非他命，過程未曾間斷，
      即具有反覆、延續實行之特徵，從而在行為概念上，縱有
      多次反覆為之之舉措，仍應評價認係包括一罪之集合犯，
      被告乙○○、甲○○本件查獲製造完成如附表二編號1 至
      3 所示甲基安非他命，及交付「小馬」之18公斤甲基安非
      他命，應屬集合犯之一行為，檢察官漏未論及此部分，應
      予補充。被告乙○○、甲○○與「小馬」間，就上開犯行
      ，有犯意之聯絡及行為之分擔，均為共同正犯【至被告甲○○固於警詢中供稱：見及「小馬」於96年6 月7 日深夜
      ，至高雄縣仁武鄉○○路83號，取走甲基安非他命成品，
      當時被告乙○○、「小馬」及「小馬」之友人約5 至6名
      ，均在2 樓後方房間內等語（見偵卷六第112 頁）。雖當
      時「小馬」或有帶同5 、6 名友人前往，然並無證據該5
      、6 名友人參與製造甲基安非他命犯行，縱有依「小馬」
      指示搬運以製造完成之甲基安非他命成品18公斤，亦與製
      造甲基安非他命之犯行無涉，自不能逕將單純在場之上開
      5 、6 位不明人士，均論以共同正犯。另雖被告乙○○、
      甲○○分別於偵查中，均曾指認李佳洺（原名：李子正）
      即為綽號「小馬」之人（分別見偵卷六第160 、181 頁）
      ，然因李佳洺尚於檢察官以96年偵字33949 號偵查中，又
      迄未到案說明，乃經檢察官於96年12月26日發佈通緝，有
      李佳洺臺灣高等法院被告前案紀錄表可參，是尚不宜以共
      犯乙○○、甲○○之供述，於茲先予斷論李佳洺必為綽號
      「小馬」之人，而為本件之共同正犯，附此敘明】。被告
      甲○○前因重利案件，經臺灣宜蘭地方法院以95年度訴字
      第231 號判決判處有期徒刑6 月確定，於95年9 月27日易
      科罰金執行完畢，此有臺灣高等法院被告前案紀錄表可按
      ，5 年以內故意再犯本件有期徒刑以上之罪，為累犯，依
      刑法第47條第1 項規定加重其刑，然因刑法第64條第1 項
      及同法第65條第1 項之規定，無期徒刑均不得加重，是就
      被告甲○○所為製造第二級毒品罪，依法僅就有期徒刑及
      罰金刑部分加重其刑。爰審酌被告乙○○、甲○○本件查
      製造甲基安非他命數量龐大，犯罪情節非輕，倘流出市面
      ，對於社會危害至鉅，犯後雖均坦承大部分犯行，惟就製
      造情節及參與程度，仍避重就輕、相互迴護；惟考量被告
      甲○○係因經濟困難，又積欠被告乙○○債務之壓力下，
      為圖取得報酬，乃參與本件犯行，而被告乙○○亦因貪圖
      報酬，始受「小馬」之邀而參與犯行，再參酌被告乙○○
      、甲○○對於本件犯行之行為分擔程度、主導地位高低，
      及其2 人智識程度、犯罪手段、動機、目的等一切情狀，
      爰認檢察官就被告乙○○、甲○○均具體求處有期徒刑8
      年之刑度，猶嫌過輕，不足懲儆，爰分別量處如主文所示
      之刑。
（二）沒收及沒收銷燬部分：
   1、扣案如附表一編號1 至4 及附表二編號1 至3 所示之甲基
      安非他命7 包（不含外包裝）；如附表一編號5 至11、13
      、15、20至22、24至25所示含甲基安非他命成分之桶裝液
      體（不含外桶），均驗得甲基安非他命成分，如前所述，
      為查獲之毒品，應毒品危害防制條例第18條第1 項前段規
      定，宣告沒收銷燬之。
   2、如附表一編號28、30至36、40至41、44、45之1 、46、48
      至51、53至57、70至71、73、75至78所示物品，均檢出殘
      有甲基安非他命成分，如前所述，而扣案如附表一編號37
      至38、63、65、67所示物品，均在扣案如附表二編號五所
      示清單上有其名稱之記載，均可認係供本件製造甲基安非
      他命所用之物【就如附表編號37至38、55至56、63、65、
      67所示物品，被告甲○○或稱不知何用途，或否認與本件
      製造甲基安非他命犯行相關，然如附表一編號55至56所示
      物品中，既驗得甲基安非他命成分，參以本件扣案桶裝液
      態安非他命數量非少，而就前開物品外觀及客觀功能，經
      驗上用以清洗、攪拌液態安非他命，均無不可，是被告甲○○此節供詞，為不可採；而扣案如附表一編號37至38、
      63 、65 、67所示物品，均在扣案如附表二編號五所示清
      單上有其名稱之記載，可認係被告乙○○、甲○○製造甲
      基安非他命所用。是被告甲○○就此部分之辯解，亦不可
      採】，且上開物品均為被告乙○○、甲○○以共犯「小馬
      」所交付之金錢購買而所有，業據被告甲○○供承在卷（
      參本院卷第224 頁第2 至4 行）；另如附表一編號12、14
      、16至19、23所示物品【含外桶，未檢出甲基安非他命成
      分，而麻黃（Ep hedrine）、甲基麻黃（Methylephedrin
      e） 、去甲麻黃（新麻黃）（Phenyl prop anolamine'No
      rephedrine）、假麻黃（Pseu doep hedrine） ，及其異
      構物Isomers 、酯類Esters、醚類Ethers、及鹽類Salts
       ， 為「毒品先驅原料」，非屬第四級毒品】，及如附表
      一編號26至27、29、42、47、52、59、61至62、64、68、
      72、74所示物品，為被告乙○○、甲○○以共犯「小馬」
      所交付之金錢購買而所有，供共犯本件製造甲基安非他命
      所用之物，業據被告甲○○陳述在卷（參本院卷第217 至
      222 、224 頁）；如附表二編號5 所示物品，為被告乙○○所有，供共同犯本件製造甲基安非他命所用之物，業據
      本院認定如前。又上開物品，其中部分雖殘有甲基安非他
      命，經驗上應非不得析離，是上開物品【即如附表一編號
      12 、14 、16至19、23所示物品（均含外桶），以及如附
      表一編號26至38、40至42、44、45之1 、46至57、59、61
      至65、67至68、70至78所示物品，暨如附表二編號5 所示
      物品】，以及盛裝如附表一編號1 至4 及附表二編號1 至
      3 所示物品之外包裝袋7 個、外桶14個等物，均應依毒品
      危害防制條例第19條第1 項之規定沒收。
   3、扣案如附表一編號45之2 、58所示物品係被告乙○○、甲○○以共犯「小馬」所交付之金錢購買而所有，預備供製
      造甲基安非他命所用之物，依共犯須就全體犯行負責之原
      則，依刑法第38條第1 項第2 款之規定，
   4、如附表一編號79至81號、如附表二編號11至14所示行動電
      話，為被告甲○○所有；如附表二編號7 至10號所示行動
      電話，為被告乙○○所有，其中門號0000000000、000000
      0000、0000000000、0000000000、0000000000、等號行動
      電話，均曾分別經被告甲○○、乙○○用以聯絡製造甲基
      安非他命事宜，有上開監聽譯文內容、通聯記錄及被告甲○○之供詞在卷可參（參警卷一第34至43頁、偵卷六第57
      頁以下、本院卷第21頁倒數第17至18行）。是門號000000
      0000、0000000000（不含SIM 卡，門號登記為丁○○所有
      ，偵卷六第54頁）、0000000000（不含SIM 卡，門號登記
      為楊美淑所有，偵卷六第56頁）、0000000000、00000000
      00等號行動電話，亦應依毒品危害防制條例第19條第1 項
      之規定沒收。至其餘門號之行動電話，或為被告甲○○之
      妻丙○○所有（0000000000號），或無證據證明被告乙○○、甲○○與本件製造甲基安非他命之犯行有涉，爰不併
      為沒收之諭知。另被告乙○○與「小馬」相互聯絡之行動
      電話，因門號無法特定，而行動電話亦可能非持用人所有
      ，（即借用他人所有行動電話撥打使用之情形），爰不予
      宣告沒收。
   5、至扣案如附表一編號39、43、60、66、69所示物品，雖為
      被告甲○○所有，惟被告甲○○否認與本件製造甲基安非
      他命犯行相關，其中如附表一編號69所示物品，雖為製造
      甲基安非他命第一階段所需溶劑，但無法證明被告二人參
      與該階段犯行，或確將附表一編號69所示物品供共犯所用
      （本院卷第219 、221 至222 頁）；又如附表二編號4、6
      所示物品，雖為被告乙○○所有，然因無證據證明上開物
      品，與被告乙○○、甲○○共同製造甲基安非他命犯行，
      具有直接關聯性，爰不併予宣告沒收。被告乙○○、甲○○雖與「小馬」約定製造甲基安非他命之代價為4 萬元，
      因被告乙○○、甲○○均供陳尚未收受報酬即遭查獲，又
      無證據足資證人被告乙○○、甲○○確已收受約定製造甲
      基安非他命之代價，自無從沒收或追徵，附此敘明。
據上論斷，應依刑事訴訟法第299條第1項前段，毒品危害防制條
例第4 條第2 項、第18條第1 項前段、第19條第1 項，刑法第11
條、第28條、第47條第1 項、第38條第1 項第2 款，判決如主文
。
本案經檢察官戊○○到庭執行職務。
中    華    民    國    97    年    2     月    29    日
                  刑事第十五庭審判長  法  官   方百正
                                      法  官   方錦源
                                      法  官   戴韻玲
以上正本證明與原本無異。
如不服本判決應於收受本判決後10日內敘明理由向本院提出上訴
書狀（均須按他造當事人之人數附繕本）
中    華    民    國    97    年    2     月    29    日
                                      書記官   楊馥如
附錄本判決論罪之法條：
毒品危害防制條例第4條第2項
製造、運輸、販賣第二級毒品者，處無期徒刑或7 年以上有期徒
刑，得併科新臺幣7 百萬元以下罰金。
附表一（扣案地點：高雄縣仁武鄉○○路83號）
┌──┬─────────────┬─────┬─────────────────────────────┐
│編號│物品標示名稱              │數量及單位│鑑定結果欄（見偵卷五第18至21頁、本院卷第111、158至160 頁）│
├──┼─────────────┼─────┼─────────────────────────────┤
│ 1  │甲基安非他命              │1 包，    │(1)驗前毛重1,009.31公克，驗後淨重1,002.23公克。            │
│    │                          │1,015 公克│(2)測得甲基安非他命純度約77% ，驗前純質淨重約771.80公克。  │
│    │                          │          │(3)測得麻黃純度約13% ，驗前純質淨重約130.30公克。        │
├──┼─────────────┼─────┼─────────────────────────────┤
│ 2  │甲基安非他命              │1 包，355 │(1)驗前毛重360.30公克，驗後淨重364.24公克。                │
│    │                          │公克      │(2)測得甲基安非他命純度約71% ，驗前純質淨重約245.91公克。  │
│    │                          │          │(3)測得麻黃純度約11% ，驗前純質淨重約38.09 公克。        │
├──┼─────────────┼─────┼─────────────────────────────┤
│ 3  │甲基安非他命              │1 包，340 │(1)驗前毛重338.96公克，驗後淨重331.84公克。                │
│    │                          │公克      │(2)測得甲基安非他命純度約86% ，驗前純質淨重約285.51公克。  │
│    │                          │          │(3)測得麻黃純度約10% ，驗前純質淨重約33.19 公克。        │
├──┼─────────────┼─────┼─────────────────────────────┤
│ 4  │甲基安非他命              │1 包，    │(1)驗前毛重1,376.56公克，驗後淨重1,369.43公克。            │
│    │                          │1,380 公克│(2)測得甲基安非他命純度約2%，驗前純質淨重約27.39 公克。    │
│    │                          │          │(3)測得麻黃純度約7%，驗前純質淨重約95.87 公克。          │
│    │                          │          │(4)測得假麻黃純度約3%，驗前純質淨重約41.08 公克。        │
├──┼─────────────┼─────┼─────────────────────────────┤
│ 5  │液態安非他命              │1 桶，23公│(1)驗前毛重23,195.00 公克，包裝塑膠桶重1,246.99公克，取樣淨│
│    │                          │斤        │  重171.68公克，餘169.98公克。                            │
│    │                          │          │(2)測得甲基安非他命純度約2%，驗前純質淨重約438.96公克。    │
│    │                          │          │(3)測得（假）麻黃純度約1%，驗前純質淨重約219.48公克。    │
├──┼─────────────┼─────┼─────────────────────────────┤
│ 6  │液態安非他命              │1 桶，26公│(1)驗前毛重25,905.00 公克，包裝塑膠桶重1,407.14公克，取樣淨│
│    │                          │斤        │  重177.42公克，餘175.72公克。                            │
│    │                          │          │(2)測得甲基安非他命純度約2%，驗前純質淨重約489.95公克。    │
│    │                          │          │(3)測得（假）麻黃純度約1%，驗前純質淨重約244.97公克。    │
├──┼─────────────┼─────┼─────────────────────────────┤
│ 7  │液態安非他命              │1 桶，26公│(1)驗前毛重26,180.00 公克，包裝塑膠桶重1,407.14公克，取樣淨│
│    │                          │斤        │  重162.59公克，餘160.89公克。                            │
│    │                          │          │(2)測得甲基安非他命純度約2%，驗前純質淨重約495.45公克。    │
│    │                          │          │(3)測得（假）麻黃純度約1%，驗前純質淨重約247.72公克。    │
├──┼─────────────┼─────┼─────────────────────────────┤
│ 8  │液態安非他命              │1 桶，26公│(1)驗前毛重26,130.00 公克，包裝塑膠桶重1,407.14公克，取樣淨│
│    │                          │斤        │  重188.89公克，餘187.19公克。                            │
│    │                          │          │(2)測得甲基安非他命純度約2%，驗前純質淨重約494.45公克。    │
│    │                          │          │(3)測得（假）麻黃純度約1%，驗前純質淨重約247.22公克。    │
├──┼─────────────┼─────┼─────────────────────────────┤
│ 9  │液態安非他命              │1 桶，25公│(1)驗前毛重25,240.00 公克，包裝塑膠桶重1,407.14公克，取樣淨│
│    │                          │斤        │  重187.98公克，餘186.28公克。                            │
│    │                          │          │(2)測得甲基安非他命純度約2%，驗前純質淨重約476.65公克。    │
│    │                          │          │(3)測得（假）麻黃純度約1%，驗前純質淨重約238.32公克。    │
├──┼─────────────┼─────┼─────────────────────────────┤
│ 10 │液態安非他命              │1 桶，25公│(1)驗前毛重25,555.00 公克，包裝塑膠桶重1,407.14公克，取樣淨│
│    │                          │斤        │  重162.27公克，餘160.57公克。                            │
│    │                          │          │(2)測得甲基安非他命純度約1%，驗前純質淨重約241.47公克。    │
│    │                          │          │(3)測得（假）麻黃純度約1%，驗前純質淨重約241.47公克。    │
├──┼─────────────┼─────┼─────────────────────────────┤
│ 11 │液態安非他命              │1 桶，17公│(1)驗前毛重17,070.00 公克，包裝塑膠桶重1,246.99公克，取樣淨│
│    │                          │斤        │  重113.95公克，餘112.25公克。                            │
│    │                          │          │(2)測得甲基安非他命純度約46% ，驗前純質淨重約7,278.58公克。│
│    │                          │          │(3)測得（假）麻黃純度約2%，驗前純質淨重約316.46公克。    │
├──┼─────────────┼─────┼─────────────────────────────┤
│ 12 │液態安非他命              │1 桶，26公│(1)驗前毛重25,690.00 公克，包裝塑膠桶重1,680.71公克，取樣淨│
│    │                          │斤        │  重71.01 公克，餘69.31 公克。                            │
│    │                          │          │(2)檢出（假）氯甲基麻黃成分。                            │
│    │                          │          │(3)未檢出甲基安非他命及二甲基安非他命成分。                │
├──┼─────────────┼─────┼─────────────────────────────┤
│ 13 │液態安非他命              │1 桶，16公│(1)驗前毛重15,935.00 公克，包裝塑膠桶重1,246.99公克，取樣淨│
│    │                          │斤        │  重146.46公克，餘143.06公克。                            │
│    │                          │          │(2)測得甲基安非他命純度約0.1%，驗前純質淨重約14.68 公克。  │
├──┼─────────────┼─────┼─────────────────────────────┤
│ 14 │液態安非他命              │1 桶，20公│(1)驗前毛重19,725.00 公克，包裝塑膠桶重1,680.71公克，取樣淨│
│    │                          │斤        │  重170.61公克，餘168.91公克。                            │
│    │                          │          │(2)檢出（假）氯甲基麻黃成分。                            │
│    │                          │          │(3)未檢出甲基安非他命及二甲基安非他命成分。                │
├──┼─────────────┼─────┼─────────────────────────────┤
│ 15 │液態安非他命              │1 桶，10公│(1)驗前毛重10,805.00 公克，包裝塑膠桶重837.19公克，取樣淨重│
│    │                          │斤        │  110.99公克，餘109.29公克。                              │
│    │                          │          │(2)測得甲基安非他命純度約0.8%，驗前純質淨重約79.74 公克。  │
│    │                          │          │(3)測得（假）麻黃純度約3%，驗前純質淨重約299.03公克。    │
├──┼─────────────┼─────┼─────────────────────────────┤
│ 16 │液態安非他命              │1 桶，17公│(1)驗前毛重17,225.00 公克，包裝塑膠桶重1,246.99公克，取樣淨│
│    │                          │斤        │  重117.11公克，餘110.91公克。                            │
│    │                          │          │(2)檢出（假）氯甲基麻黃成分。                            │
│    │                          │          │(3)未檢出甲基安非他命及二甲基安非他命成分。                │
├──┼─────────────┼─────┼─────────────────────────────┤
│ 17 │液態安非他命              │1 桶，17公│(1)驗前毛重17,185.00 公克，包裝塑膠桶重1,246.99公克，取樣淨│
│    │                          │斤        │  重148.53公克，餘146.83公克。                            │
│    │                          │          │(2)未檢出甲基安非他命成分。                                │
│    │                          │          │(3)測得（假）麻黃純度約4%，驗前純質淨重約637.52公克。    │
├──┼─────────────┼─────┼─────────────────────────────┤
│ 18 │液態安非他命              │1 桶，17公│(1)驗前毛重18,040.00 公克，包裝塑膠桶重837.19公克，取樣淨重│
│    │                          │斤        │  146.57公克，餘143.98公克。                              │
│    │                          │          │(2)檢出（假）氯甲基麻黃成分。                            │
│    │                          │          │(3)未檢出甲基安非他命及二甲基安非他命成分。                │
├──┼─────────────┼─────┼─────────────────────────────┤
│ 19 │液態安非他命              │1 桶，10公│(1)驗前毛重10,215.00 公克，包裝塑膠桶重837.19公克，取樣淨重│
│    │                          │斤        │  149.79公克，餘146.85公克。                              │
│    │                          │          │(2)檢出（假）氯甲基麻黃成分。                            │
│    │                          │          │(3)未檢出甲基安非他命及二甲基安非他命成分。                │
├──┼─────────────┼─────┼─────────────────────────────┤
│ 20 │液態安非他命              │1 桶，2.25│(1)驗前毛重2,260.00公克，包裝塑膠桶重368.75公克，餘1,885.97│
│    │                          │公斤      │  公克。                                                  │
│    │                          │          │(2)測得甲基安非他命純度約5%，驗前純質淨重約94.56 公克。    │
│    │                          │          │(3)測得（假）麻黃純度約3%，驗前純質淨重約56.73 公克。    │
├──┼─────────────┼─────┼─────────────────────────────┤
│ 21 │液態安非他命              │1 桶，4.17│(1)驗前毛重4,180.00公克，包裝塑膠桶重402.78公克，餘3,773.40│
│    │                          │公斤      │  公克。                                                  │
│    │                          │          │(2)測得甲基安非他命純度約6%，驗前純質淨重約226.63公克。    │
│    │                          │          │(3)測得（假）麻黃純度約3%，驗前純質淨重約113.31公克。    │
├──┼─────────────┼─────┼─────────────────────────────┤
│ 22 │液態安非他命              │1 桶，4.03│(1)驗前毛重4,045.00公克，包裝塑膠桶重402.78公克，餘3,639.10│
│    │                          │公斤      │  公克。                                                  │
│    │                          │          │(2)測得甲基安非他命純度約5%，驗前純質淨重約182.11公克。    │
│    │                          │          │(3)測得（假）麻黃純度約3%，驗前純質淨重約109.26公克。    │
├──┼─────────────┼─────┼─────────────────────────────┤
│ 23 │液態安非他命              │1 包，    │(1)驗前毛重1,415.00公克，驗後淨重1,394.79公克。            │
│    │                          │1,410 公克│(2)檢出（假）氯甲基麻黃成分。                            │
│    │                          │          │(3)未檢出甲基安非他命及二甲基安非他命成分。                │
├──┼─────────────┼─────┼─────────────────────────────┤
│ 24 │液態安非他命              │1 包，280 │(1)驗前毛重290.00公克，驗後淨重270.57公克。                │
│    │                          │公克      │(2)測得甲基安非他命純度約7%，驗前純質淨重約19.32 公克。    │
│    │                          │          │(3)測得（假）麻黃純度約45% ，驗前純質淨重約124.22公克。  │
├──┼─────────────┼─────┼─────────────────────────────┤
│ 25 │液態安非他命              │1 桶，22公│(1)驗前毛重22,230.00 公克，包裝塑膠桶重1,407.14公克，取樣淨│
│    │                          │斤        │  重183.97公克，餘182.27公克。                            │
│    │                          │          │(2)測得甲基安非他命純度約1%，驗前純質淨重約208.22公克。    │
│    │                          │          │(3)測得（假）麻黃純度約1%，驗前純質淨重約208.22公克。    │
├──┼─────────────┼─────┼─────────────────────────────┤
│ 26 │抽風機                    │2台       │                                                          │
├──┼─────────────┼─────┼─────────────────────────────┤
│ 27 │空氣清淨機                │2台       │                                                          │
├──┼─────────────┼─────┼─────────────────────────────┤
│ 28 │脫水機                    │1台       │內側塑膠板上有白色晶體，檢出甲基安非他命成分              │
├──┼─────────────┼─────┼─────────────────────────────┤
│ 29 │冰箱                      │3台       │                                                          │
├──┼─────────────┼─────┼─────────────────────────────┤
│ 30 │塑膠置物箱                │3個       │內側塑膠板上均有褐色晶體，檢出甲基安非他命成分            │
├──┼─────────────┼─────┼─────────────────────────────┤
│ 31 │臉盆                      │2個       │編號31-1之臉盆1 個，內側有白色晶體，檢出甲基安非他命成分、│
│    │                          │          │麻黃（毒品先驅原料）成分                                │
│    │                          │          ├─────────────────────────────┤
│    │                          │          │編號31-2之臉盆1 個，內側有黃色晶體，檢出甲基安非他命成分、│
│    │                          │          │（假）麻黃（毒品先驅原料）成分                          │
├──┼─────────────┼─────┼─────────────────────────────┤
│ 32 │方型塑膠盆                │7個       │內側均有白色晶體，檢出甲基安非他命成分、（假）麻黃（毒品│
│    │                          │          │先驅原料）成分                                            │
├──┼─────────────┼─────┼─────────────────────────────┤
│ 33 │方型網狀盆                │6個       │內側均有白色晶體，檢出甲基安非他命成分、麻黃（毒品先驅原│
│    │                          │          │料）成分                                                  │
├──┼─────────────┼─────┼─────────────────────────────┤
│ 34 │塑膠量杯（大）            │3個       │內側均有褐色晶體，檢出甲基安非他命成分、麻黃（毒品先驅原│
│    │                          │          │料）成分                                                  │
├──┼─────────────┼─────┼─────────────────────────────┤
│ 35 │塑膠量杯（小）            │2個       │內側均有白色晶體，檢出甲基安非他命成分、麻黃（毒品先驅原│
│    │                          │          │料）成分                                                  │
├──┼─────────────┼─────┼─────────────────────────────┤
│ 36 │紗網                      │2個       │網隙間均有白色晶體，檢出甲基安非他命成分、麻黃（毒品先驅│
│    │                          │          │原料）成分                                                │
├──┼─────────────┼─────┼─────────────────────────────┤
│ 37 │8號夾鏈袋                 │1包       │乾淨夾鏈袋，無可疑樣品可供鑑定                            │
├──┼─────────────┼─────┼─────────────────────────────┤
│ 38 │9號夾鏈袋                 │1包       │乾淨夾鏈袋，無可疑樣品可供鑑定                            │
├──┼─────────────┼─────┼─────────────────────────────┤
│ 39 │10號夾鏈袋                │1包       │乾淨夾鏈袋，無可疑樣品可供鑑定                            │
├──┼─────────────┼─────┼─────────────────────────────┤
│ 40 │濾紙（圓形）              │1袋       │表面均有白色晶體，檢出甲基安非他命成分、麻黃（毒品先驅原│
│    │                          │          │料）成分                                                  │
├──┼─────────────┼─────┼─────────────────────────────┤
│ 41 │小濾紙                    │1盒       │乾淨濾紙1 盒，無可疑樣品可供鑑定                          │
├──┼─────────────┼─────┼─────────────────────────────┤
│ 42 │空氣壓縮機                │1台       │                                                          │
├──┼─────────────┼─────┼─────────────────────────────┤
│ 43 │封口膠                    │1梱       │                                                          │
├──┼─────────────┼─────┼─────────────────────────────┤
│ 44 │電子磅秤                  │1台       │表面邊緣處有白色晶體，檢出甲基安非他命成分                │
├──┼─────────────┼─────┼─────────────────────────────┤
│ 45 │超音波清洗機              │3台       │45之：1 台內側有褐色殘渣，經以有機溶劑洗滌後，取洗滌液鑑定│
│    │                          │          │，檢出甲基安非他命成分、甲基麻黃（毒品先驅原料）成分    │
│    │                          │          ├─────────────────────────────┤
│    │                          │          │45之2：2台未開封使用                                      │
├──┼─────────────┼─────┼─────────────────────────────┤
│ 46 │攪拌機                    │1台       │內有白色粉末，檢出甲基安非他命成分、麻黃（毒品先驅原料）│
│    │                          │          │成分                                                      │
├──┼─────────────┼─────┼─────────────────────────────┤
│ 47 │磁石                      │2個       │                                                          │
├──┼─────────────┼─────┼─────────────────────────────┤
│ 48 │旋轉加熱器                │3台       │邊緣處均有白色粉末，檢出甲基安非他命成分、麻黃（毒品先驅│
│    │                          │          │原料）成分                                                │
├──┼─────────────┼─────┼─────────────────────────────┤
│ 49 │布質濾網                  │3個       │淡褐色紗布3 塊，其上均有白色晶體殘渣，檢出甲基安非他命成分│
│    │                          │          │                                                          │
├──┼─────────────┼─────┼─────────────────────────────┤
│ 50 │白報紙                    │1梱       │表面有白色晶體殘渣，檢出甲基安非他命成分                  │
├──┼─────────────┼─────┼─────────────────────────────┤
│ 51 │水瓢                      │3個       │內側均有微量白色晶體，檢出甲基安非他命成分                │
├──┼─────────────┼─────┼─────────────────────────────┤
│ 52 │防毒面具                  │1組       │                                                          │
├──┼─────────────┼─────┼─────────────────────────────┤
│ 53 │濾網                      │1個       │網隙間有白色晶體，檢出甲基安非他命成分、麻黃（毒品先驅原│
│    │                          │          │料）成分                                                  │
├──┼─────────────┼─────┼─────────────────────────────┤
│ 54 │黑色橡膠手套              │4只       │手套表面縐摺處有微量白色晶體，經以有機溶劑洗滌後，取洗滌液│
│    │                          │          │鑑定，檢出甲基安非他命成分、麻黃（毒品先驅原料）成分    │
├──┼─────────────┼─────┼─────────────────────────────┤
│ 55 │刷子                      │3支       │刷毛隙間有白色晶體，檢出甲基安非他命成分                  │
├──┼─────────────┼─────┼─────────────────────────────┤
│ 56 │鏟子                      │4支       │內側均有白色晶體，檢出甲基安非他命成分、麻黃（毒品先驅原│
│    │                          │          │料）成分                                                  │
├──┼─────────────┼─────┼─────────────────────────────┤
│ 57 │飯匙                      │2支       │表面有微量白色晶體，檢出甲基安非他命成分                  │
├──┼─────────────┼─────┼─────────────────────────────┤
│ 58 │鈀金                      │1罐       │                                                          │
├──┼─────────────┼─────┼─────────────────────────────┤
│ 59 │PH測定液                  │1瓶       │                                                          │
├──┼─────────────┼─────┼─────────────────────────────┤
│ 60 │廣用指示劑                │1罐       │                                                          │
├──┼─────────────┼─────┼─────────────────────────────┤
│ 61 │碳酸氫鈉                  │5包       │                                                          │
├──┼─────────────┼─────┼─────────────────────────────┤
│ 62 │檸檬酸                    │4包       │                                                          │
├──┼─────────────┼─────┼─────────────────────────────┤
│ 63 │氫氧化鈉                  │1罐       │                                                          │
├──┼─────────────┼─────┼─────────────────────────────┤
│ 64 │鹽酸                      │2瓶       │                                                          │
├──┼─────────────┼─────┼─────────────────────────────┤
│ 65 │醋酸鈉                    │10瓶      │                                                          │
├──┼─────────────┼─────┼─────────────────────────────┤
│ 66 │醋酸銨                    │1瓶       │                                                          │
├──┼─────────────┼─────┼─────────────────────────────┤
│ 67 │硫酸鋇                    │10瓶      │                                                          │
├──┼─────────────┼─────┼─────────────────────────────┤
│ 68 │活性碳素                  │8包       │                                                          │
├──┼─────────────┼─────┼─────────────────────────────┤
│ 69 │丙酮                      │1桶       │                                                          │
├──┼─────────────┼─────┼─────────────────────────────┤
│ 70 │塑膠漏斗                  │2個       │內側均有微量褐色晶體，檢出甲基安非他命成分                │
├──┼─────────────┼─────┼─────────────────────────────┤
│ 71 │陶瓷漏斗                  │3個       │表面均有白色晶體，檢出甲基安非他命成分、麻黃（毒品先驅原│
│    │                          │          │料）成分                                                  │
├──┼─────────────┼─────┼─────────────────────────────┤
│ 72 │圓形燒杯                  │2個       │乾淨圓形燒杯，無可疑樣品可供鑑定                          │
├──┼─────────────┼─────┼─────────────────────────────┤
│ 73 │5公升燒杯                 │2個       │表面均有白色晶體，檢出甲基安非他命成分                    │
├──┼─────────────┼─────┼─────────────────────────────┤
│ 74 │10公升燒杯                │2個       │乾淨圓形燒杯，無可疑樣品可供鑑定                          │
├──┼─────────────┼─────┼─────────────────────────────┤
│ 75 │2公升量桶                 │1個       │管壁附著有微量白色晶體，經以有機溶劑洗滌後，取洗滌液鑑定，│
│    │                          │          │檢出甲基安非他命成分、麻黃（毒品先驅原料）成分          │
├──┼─────────────┼─────┼─────────────────────────────┤
│ 76 │大塑膠桶                  │12個      │表面均有白色晶體，檢出甲基安非他命成分                    │
├──┼─────────────┼─────┼─────────────────────────────┤
│ 77 │小塑膠桶                  │34個      │表面均有白色晶體，檢出甲基安非他命成分、麻黃（毒品先驅原│
│    │                          │          │料）成分                                                  │
├──┼─────────────┼─────┼─────────────────────────────┤
│ 78 │玻璃燒瓶                  │1個       │玻璃內側附著有微量白色晶體，經以有機溶劑洗滌後，取洗滌液鑑│
│    │                          │          │定，檢出甲基安非他命成分                                  │
├──┼─────────────┼─────┼─────────────────────────────┤
│ 79 │門號0000000000號之MOTOROLA│1支       │序號000000000000000 號，為被告甲○○所有。                │
│    │廠牌黑色行動電話          │          │                                                          │
├──┼─────────────┼─────┼─────────────────────────────┤
│ 80 │門號0000000000號之NOKIA 廠│1支       │序號000000000000000 號，為被告甲○○所有。                │
│    │牌黑色行動電話            │          │                                                          │
├──┼─────────────┼─────┼─────────────────────────────┤
│ 81 │門號0000000000號之NOKIA 廠│1支       │序號000000000000000 號，為被告甲○○所有。                │
│    │牌黑色行動電話（不含SIM 卡│          │                                                          │
│    │，門號登記為丁○○所有，偵│          │                                                          │
│    │卷六第54頁）              │          │                                                          │
└──┴─────────────┴─────┴─────────────────────────────┘
附表二（扣案地點：高雄縣仁武鄉○○村○○街21之5 號）
┌──┬─────────────┬─────┬─────────────────────────────┐
│編號│物品標示名稱              │數量及單位│鑑定結果欄（見偵卷五第18至21頁、本院卷第111、158至160 頁）│
├──┼─────────────┼─────┼─────────────────────────────┤
│ 1  │甲基安非他命              │1包，     │(1)驗前毛重489.32公克，驗後淨重482.26公克。                │
│    │                          │500公克   │(2)測得甲基安非他命純度約77% ，驗前純質淨重約371.40公克。  │
│    │                          │          │(3)測得麻黃純度約14% ，驗前純質淨重約67.52 公克。        │
├──┼─────────────┼─────┼─────────────────────────────┤
│ 2  │甲基安非他命              │1包，     │(1)驗前毛重303.71公克，驗後淨重297.95公克。                │
│    │                          │310公克   │(2)測得甲基安非他命純度約91% ，驗前純質淨重約271.18公克。  │
│    │                          │          │(3)測得麻黃純度約1%，驗前純質淨重約2.98公克。            │
├──┼─────────────┼─────┼─────────────────────────────┤
│ 3  │甲基安非他命              │1包，     │(1)驗前毛重90.29 公克，驗後淨重83.15 公克。                │
│    │                          │100公克   │(2)測得甲基安非他命純度約92% ，驗前純質淨重約76.65 公克。  │
│    │                          │          │(3)測得麻黃純度約2%，驗前純質淨重約1.66公克。            │
├──┼─────────────┼─────┼─────────────────────────────┤
│ 4  │愷他命                    │1包，     │被告乙○○所有。                                          │
│    │                          │10公克    │愷他命陽性反應，驗後淨重12.173公克                        │
│    │                          │          │高雄醫學大學附設中和紀念醫院檢驗報告（本院卷第111 頁）    │
├──┼─────────────┼─────┼─────────────────────────────┤
│ 5  │清單                      │3張       │被告乙○○所有。                                          │
├──┼─────────────┼─────┼─────────────────────────────┤
│ 6  │吸食器                    │1組       │被告乙○○所有。                                          │
├──┼─────────────┼─────┼─────────────────────────────┤
│ 7  │門號0000000000 號 之NOKIA │1支       │序號000000000000000 號，為被告乙○○所有。                │
│    │廠牌銀色行動電話          │          │                                                          │
├──┼─────────────┼─────┼─────────────────────────────┤
│ 8  │門號0000000000 號 之NOKIA │1支       │序號000000000000000 號，為被告乙○○所有。                │
│    │廠牌黑色行動電話          │          │                                                          │
├──┼─────────────┼─────┼─────────────────────────────┤
│ 9  │門號0000000000 號 之NOKIA │1支       │序號000000000000000 號，為被告乙○○所有。                │
│    │廠牌黑色行動電話（不含SIM │          │                                                          │
│    │卡，門號登記為楊美淑所有，│          │                                                          │
│    │偵卷六第56頁）            │          │                                                          │
├──┼─────────────┼─────┼─────────────────────────────┤
│ 10 │無門號之NOKIA 廠牌白色行動│1支       │序號000000000000000 號，為被告乙○○所有。                │
│    │電話                      │          │                                                          │
├──┼─────────────┼─────┼─────────────────────────────┤
│ 11 │門號0000000000 號 之NOKIA │1支       │序號000000000000000 號，為被告甲○○所有。                │
│    │廠牌銀色行動電話          │          │                                                          │
├──┼─────────────┼─────┼─────────────────────────────┤
│ 12 │門號0000000000 號 之NOKIA │1支       │序號000000000000000 號，為被告甲○○所有。                │
│    │廠牌銀色行動電話          │          │                                                          │
├──┼─────────────┼─────┼─────────────────────────────┤
│ 13 │門號0000000000 號 之NOKIA │1支       │序號000000000000000 號，為被告甲○○所有。                │
│    │廠牌黑色行動電話          │          │                                                          │
├──┼─────────────┼─────┼─────────────────────────────┤
│ 14 │門號0000000000 號 之NOKIA │1支       │序號000000000000000 號，為被告甲○○所有。                │
│    │廠牌金色行動電話          │          │                                                          │
├──┼─────────────┼─────┼─────────────────────────────┤
│ 15 │門號0000000000 號 之NOKIA │1支       │序號000000000000000 號，為證人丙○○所有。                │
│    │廠牌黑色行動電話          │          │                                                          │
└──┴─────────────┴─────┴─────────────────────────────┘
附表三
┌──┬─────┬──────┬───┬─────┬────────────────────┬──────┐
│編號│受監電話  │通話起訖時間│發受話│對話電話  │內容                                    │出處        │
│    │（持用人）│（24小時制）│      │          │                                        │            │
├──┼─────┼──────┼───┼─────┼────────────────────┼──────┤
│1   │0000000000│96年5 月12  │發話  │0000000000│張：你有沒有辦法馬上回去？              │96.06.09高市│
│    │乙○○    │日6 時3 分  │      │甲○○    │何：我東西買一買就回去了。              │機0000000000│
│    │          │            │      │          │張：我跟你說，你回去之後，那個車子是不是│卷第41頁    │
│    │          │            │      │          │空的，你跟柱哥開車來中華路和同盟路路口，│            │
│    │          │            │      │          │要載東西。                              │            │
│    │          │            │      │          │何：開空車過去就好了哦？                │            │
│    │          │            │      │          │張：對啦！                              │            │
├──┼─────┼──────┼───┼─────┼────────────────────┼──────┤
│2   │0000000000│96年5 月12  │受話  │0000000000│何：我在這裡了。                        │96.06.09高市│
│    │乙○○    │日16時55分  │      │甲○○    │張：右手邊有1 間南成。                  │機0000000000│
│    │          │            │      │          │何：你講這樣我就知道了。                │卷第41頁、第│
│    │          │            │      │          │張：你跟他說要載7桶 乙醚。              │42頁        │
│    │          │            │      │          │何：7桶乙醚哦？                         │            │
│    │          │            │      │          │張：乙醚啦！7 桶啦！啊你跟他說錢已經付清│            │
│    │          │            │      │          │了，人家叫你過去載的，這樣他就知道了。  │            │
│    │          │            │      │          │他就讓你載了。                          │            │
│    │          │            │      │          │何：啊從那邊過去哦？                    │            │
│    │          │            │      │          │張：對啊！啊要注意一下。                │            │
├──┼─────┼──────┼───┼─────┼────────────────────┼──────┤
│3   │0000000000│96年5 月13  │受話  │0000000000│何：你說的這個是寬寬的，啊不是很高，上面│96.06.09高市│
│    │乙○○    │日20時31分  │      │甲○○    │、外面有3 個開關嗎？                    │機0000000000│
│    │          │            │      │          │張：對對對，3 個開關的。                │卷第42頁    │
├──┼─────┼──────┼───┼─────┼────────────────────┼──────┤
│4   │0000000000│96年5 月13  │受話  │0000000000│何：明天要出去玩的東西都弄好了哦？      │96.06.09高市│
│    │乙○○    │日23時32分  │      │甲○○    │張：對啊！要弄什麼？                    │機0000000000│
│    │          │            │      │          │何：沒有啊！看有沒有什麼沒有準備到的。  │卷第42頁    │
├──┼─────┼──────┼───┼─────┼────────────────────┼──────┤
│5   │0000000000│96年5 月16  │發話  │0000000000│何：你去買手套，黑的，大的，L 的，有多少│96.06.09高市│
│    │甲○○    │日12時21分  │      │丙○○    │都買回來。                              │機0000000000│
│    │          │            │      │          │廖：好。                                │卷第34頁    │
├──┼─────┼──────┼───┼─────┼────────────────────┼──────┤
│6   │0000000000│96年5 月17  │發話  │0000000000│何：4 樓的那個東西不要放在房間。        │96.06.09高市│
│    │甲○○    │日11時42分  │      │丙○○    │廖：好。                                │機0000000000│
│    │          │            │      │          │                                        │卷第34頁    │
├──┼─────┼──────┼───┼─────┼────────────────────┼──────┤
│7   │0000000000│96年5 月18  │發話  │0000000000│何：那個放在那個，那一桶水滿了，要不要倒│96.06.09高市│
│    │甲○○    │日23時20分  │      │乙○○    │起來？桌子下的那一桶水啊！冷氣水那一桶啊│機0000000000│
│    │          │            │      │          │！要不要倒起來？                        │卷第34頁、第│
│    │          │            │      │          │張：冷氣水？                            │35頁        │
│    │          │            │      │          │何：桌子下的啊！客廳那裡啊！你昨天要倒，│            │
│    │          │            │      │          │我不是在說..                            │            │
│    │          │            │      │          │張：啊你昨天怎麼沒有連同那個一起弄一弄啊│            │
│    │          │            │      │          │？                                      │            │
│    │          │            │      │          │何：啊昨天，也沒有倒起來啊！            │            │
│    │          │            │      │          │張：你是不是忘記了？你忘記了哦！        │            │
│    │          │            │      │          │何：對啊，還是要等12點過後2 個再一起倒？│            │
│    │          │            │      │          │張：對啊！                              │            │
│    │          │            │      │          │何：好。                                │            │
├──┼─────┼──────┼───┼─────┼────────────────────┼──────┤
│8   │0000000000│96年5 月20  │發話  │0000000000│何：等一下你的健保卡跟身分證準備一下。  │96.06.09高市│
│    │甲○○    │日9 時18分  │      │丙○○    │廖：我的哦？                            │機0000000000│
│    │          │            │      │          │何：對啊！要牽車啊！                    │卷第35頁    │
│    │          │            │      │          │廖：我的哦？                            │            │
│    │          │            │      │          │何：對啦！用你的名字啊！                │            │
│    │          │            │      │          │廖：好。                                │            │
├──┼─────┼──────┼───┼─────┼────────────────────┼──────┤
│9   │0000000000│96年5 月20  │發話  │0000000000│何：客廳桌上有1 個白色的遙控器和1 串鑰匙│96.06.09高市│
│    │甲○○    │日9 時56分  │      │丙○○    │，我等一下打給你的時候，你拿過去登發國小│機0000000000│
│    │          │            │      │          │，房屋仲介要去換燈泡。                  │卷第35頁    │
│    │          │            │      │          │廖：好。                                │            │
├──┼─────┼──────┼───┼─────┼────────────────────┼──────┤
│10  │0000000000│96年5 月22  │發話  │0000000000│何：高屏大橋有在臨檢嗎？                │96.06.09高市│
│    │甲○○    │日2 時17分  │      │乙○○    │張：你要下去嗎？                        │機0000000000│
│    │          │            │      │          │何：對啊！                              │卷第37頁    │
│    │          │            │      │          │張：應該沒有。                          │            │
├──┼─────┼──────┼───┼─────┼────────────────────┼──────┤
│11  │0000000000│96年5 月22  │發話  │0000000000│張：你開那台箱型車去保養場，你有認識的嗎│96.06.09高市│
│    │甲○○    │日8 時7 分  │      │乙○○    │？                                      │機0000000000│
│    │          │            │      │          │何：沒有，我有叫國仔換副水箱。          │卷第37頁    │
│    │          │            │      │          │張：來不及啦！先載啦！                  │            │
├──┼─────┼──────┼───┼─────┼────────────────────┼──────┤
│12  │0000000000│96年5 月22  │受話  │0000000000│張：你在哪裡？                          │96.06.09高市│
│    │甲○○    │日10時22分  │      │乙○○    │何：上次那個7-11。                      │機0000000000│
│    │          │            │      │          │張：哪裡？（背景聲音：八卦寮那邊）何：就│卷第37頁    │
│    │          │            │      │          │是上次停機車那邊。                      │            │
│    │          │            │      │          │張：哦！好，好。                        │            │
├──┼─────┼──────┼───┼─────┼────────────────────┼──────┤
│13  │0000000000│96年5 月22  │發話  │0000000000│何：拿錢給我是要去中華路的嗎？          │96.06.09高市│
│    │甲○○    │日10時8 分  │      │B男       │B：對！                                 │機0000000000│
│    │          │            │      │          │                                        │卷第37頁    │
├──┼─────┼──────┼───┼─────┼────────────────────┼──────┤
│14  │0000000000│96年5 月25  │發話  │0000000000│何：你打給冷氣的，跟他說帶要量吃多重電的│96.06.09高市│
│    │甲○○    │日13時13分  │      │丙○○    │工具。                                  │機0000000000│
│    │          │            │      │          │廖：吃多重電的工具哦？                  │卷第38頁    │
│    │          │            │      │          │何：量吃多重電的工具。                  │            │
│    │          │            │      │          │廖：我不會說啦！你自己跟他說啦！0982    │            │
│    │          │            │      │          │158242啦！                              │            │
├──┼─────┼──────┼───┼─────┼────────────────────┼──────┤
│15  │0000000000│96年6 月3 日│受話  │0000000000│張：該起來了啦！啊帶一些飼料，啊25的鑰匙│96.06.09高市│
│    │甲○○    │6 時20分    │      │乙○○    │帶著，我快到門口了。                    │機0000000000│
│    │          │            │      │          │何：好。                                │卷第40頁    │
├──┼─────┼──────┼───┼─────┼────────────────────┼──────┤
│16  │0000000000│96年5 月19  │發話  │00-0000000│B：乾冰你好。                           │96.06.09高市│
│    │丙○○    │日18時33分  │      │B         │廖：我要叫乾冰。                        │機0000000000│
│    │          │            │      │          │B：你是哪裡？                           │卷第35頁    │
│    │          │            │      │          │廖：青年路，鳳山青年路2 段177 號5 樓，王│            │
│    │          │            │      │          │世文，啊要50 磅 。                      │            │
│    │          │            │      │          │B ：要50磅，啊電話號碼多少？            │            │
│    │          │            │      │          │廖：啊你什麼時候會到？                  │            │
│    │          │            │      │          │B：你什麼時候要？                       │            │
│    │          │            │      │          │廖：現在要有沒有馬上送？                │            │
│    │          │            │      │          │B ：現在哦！差不多要7 點半才會到你那邊哦│            │
│    │          │            │      │          │！還要準備一下，啊你電話號碼多少？      │            │
│    │          │            │      │          │廖：你打0000000000 。                   │            │
│    │          │            │      │          │B ：0000000000，啊你要做什麼用的？      │            │
│    │          │            │      │          │廖：要冰東西的而已啊！                  │            │
│    │          │            │      │          │B ：冰東西哦！啊大塊還是小塊，要怎麼分？│            │
│    │          │            │      │          │廖：（向旁邊的人問是要大塊的還是小塊的，│            │
│    │          │            │      │          │背景聲音說小塊的）小塊的。              │            │
│    │          │            │      │          │B：要怎樣小塊的？                       │            │
│    │          │            │      │          │廖：像麻將一樣。                        │            │
│    │          │            │      │          │B ：啊你要下來拿哦！                    │            │
│    │          │            │      │          │廖：對，你到了再打給我。                │            │
└──┴─────┴──────┴───┴─────┴────────────────────┴──────┘


司法院資訊處製作；財團法人民間司法改革基金會備份。
